【裁判字號】    88,訴,1637
【裁判日期】    890112
【裁判案由】    妨害自由
【裁判全文】
臺灣臺中地方法院刑事判決                        八十八年度訴字第一六三七號
    公  訴  人  台灣台中地方法院檢察署檢察官
    被      告  乙○○
右列被告因妨害自由案件，經檢察官提起公訴（八十八年度偵字第一三三六號），本
院判決如左：
    主  文
乙○○共同以非法方法，剝奪人之行動自由，處有期徒刑拾月。
    事  實
一、丙○○（緝獲後另結）曾於民國（下同）八十一年十二月三十一日，因施用毒品
    ，經台灣高等法院台中分院判處有期徒刑三年四月確定，甫於八十六年四月二十
    五日執行完畢。丁○○（緝獲後另結）曾於八十四年一月三日，因違反麻醉藥品
    管理條例，經本院判處有期徒刑三月確定，甫於八十六年四月十二日易科罰金執
    行完畢。丙○○、丁○○及乙○○三人基於共同犯意，於八十八年一月五日晚間
    十時二十分許，因丙○○胞兄車輛遭人翻覆毀損，適於台中縣豐原市○○街一一
    八號統帥保齡球館附近，丙○○發現甲○○與翻車少年相貌類似，竟然邀同乙○○駕車搭載丁○○前往該處，由丙○○強拉甲○○至乙○○駕駛之自用小客車，
    丙○○、丁○○二人分坐於後座左右，並將甲○○控制於中央位置，丙○○、丁○○、乙○○等並且出手毆打甲○○（傷害部分業據撤回告訴）。嗣由乙○○駕
    車往台中縣神岡鄉○○路方向行駛，迨至行經某處空地，丙○○、丁○○即將甲○○帶下車，以腳踹踢及持球棒、鐵管毆打甲○○（傷害部分業經撤回告訴），
    乙○○亦徒手毆打甲○○。丙○○並向甲○○恐嚇稱：須將參與翻車者姓名及經
    過情形供出，否則將予砍斷手腳等語，致使甲○○心生畏懼，被迫承認翻車一事
    。丙○○、乙○○、丁○○等為追查其餘參與翻車者之姓名，又強押甲○○上車
    至豐原市○○路錩泰公司宿舍，因該宿舍守衛禁止渠等進入，丙○○、乙○○、
    丁○○乃於同年月六日凌晨一時三十分許，將甲○○送返台中縣豐原市住處，旋
    即為據報前來之員警查獲逮捕，並扣得毆打甲○○使用之棒球棒二支、鐵管一支
    等物。
二、案經甲○○訴由台中縣警察局豐原分局報請台灣台中地方法院檢察署檢察官偵查
    起訴。
    理  由
一、訊據被告固然坦承曾於右揭時、地駕車搭載甲○○及丙○○、丁○○一節，然矢
    口否認涉有毆打及恐嚇甲○○之犯行，並辯稱當天前往係欲向丙○○借錢云云。
    惟查右揭事實，迭據甲○○於警、偵訊及本院審理中指訴歷歷，並有驗傷診斷證
    明書附卷可稽。再依丁○○於警訊中供稱：「是丙○○告知我及乙○○說甲○○
    在統帥保齡球館，我們才前往。」等語，顯見被告辯稱並不知情云云，要屬卸責
    之詞。再查被告辯稱並未參與傷害及恐嚇，然查其確曾徒手毆打甲○○，業據甲○○證述明確（八十八年七月九日偵查筆錄及八十八年十月二十七日審理筆錄）
    ，嗣後丙○○恐嚇甲○○部分，被告雖未親自實施，然其既然提供交通工具，參
    與妨害自由之犯行，顯與丙○○具有犯意聯絡及行為分擔，犯行均堪認定。
二、核被告所為，係犯刑法第三百零二條第一項、第三百零五條之罪。被告與丙○○
    、丁○○就前揭犯行，具有犯意聯絡及行為分擔，應依共同正犯論處。被告所犯
    上開二罪間，有方法結果之牽連關係，應從一重之妨害自由處斷。爰審酌被告僅
    因細故即以強暴方法，剝奪他人行動自由，審理中復否認犯行，並無悔意等一切
    情狀，量處如主文所示之刑。被告另與丙○○、丁○○共犯傷害一節，業經告訴
    人撤回告訴，不另為不受理之諭知。扣案之棒球棒二支及鐵管一支，係被告及丙○○、丁○○毆打甲○○之工具，此部分既經撤回告訴，不另諭知沒收。
三、據上論斷，應依刑事訴訟法第二百九十九條第一項前段、刑法第三百零二條第一
    項、第三百零五條、第二十八條、第五十五條，罰金罰鍰提高標準條例第一條前
    段，判決如主文。
中      華      民      國    八十九    年      一      月     十二     日
                                          台灣台中地方法院刑事第一庭
                                                  法  官  張  升  星
右正本證明與原本無異。
如不服本判決，應於判決送達後十日內向本院提出上訴狀，上訴於台灣高等法院台中
分院（須附繕本）。
                                                  書記官
中      華      民      國    八十九    年      一      月     十二     日
附錄法條：
刑法第三百零二條第一項：私行拘禁或以其他非法方法，剝奪人之行動自由者，處五
年以下有期徒刑、拘役或三百元以下罰金。


司法院資訊處製作；財團法人民間司法改革基金會備份。
